臺灣高等法院臺中分院民事裁定
111年度聲字第157號
聲  請  人  張碩容  
上列聲請人因臺中市私立一畝田幼兒園與何○○等人間請求拆除地
上物返還土地事件（本院111年度重上字第27號），聲請參加訴
訟，本院裁定如下：
    主  文
聲請駁回。
聲請訴訟費用由聲請人負擔。
    理  由
一、聲請人主張：游○○即臺中市私立一畝田幼兒園、己○○、辛○○
    、癸○○、壬○○（下合稱游○○等5人）與乙○○、丁○○、戊○○、
    丙○○、甲○○、庚○○（下合稱乙○○等6人間）請求拆除地上物
    返還土地事件（即本院111年度重上字第27號，下稱本案）
    ，因參加人的小孩楊○○就讀臺中市私立一畝田幼兒園，而本
    案乙○○等6人請求拆除如附圖編號A、B、C、D、E、F之地上
    物（下稱系爭地上物），為該幼兒園必要安全設施及唯一出
    入口，倘予以拆除，將造成孩童危險，影響建物結構及幼兒
    受教權。為保障該幼兒園120名孩童受教權與人身安全，參
    加人身為家長，於本案訴訟有法律上利害關係，為輔助本案
    上訴人游○○等5人，爰依民事訴訟法第58條規定，聲請參加
    訴訟等語。
二、按就兩造之訴訟有法律上利害關係之第三人，為輔助一造起
    見，於該訴訟繫屬中，得為參加。當事人對於第三人之參加
    ，得聲請法院駁回，民事訴訟法第58條第1項、第60條第1項
    前段分別定有明文。所謂有法律上利害關係之第三人，係指
    本訴訟之裁判效力及於第三人，該第三人私法上之地位，因
    當事人之一造敗訴，而將致受不利益，或本訴訟裁判之效力
    雖不及於第三人，而第三人私法上之地位因當事人之一造敗
    訴，於法律上或事實上依該裁判之內容或執行結果，將致受
    不利益者而言；若僅有道義上、情感上、經濟上或其他事實
    上之利害關係則不與焉（最高法院104年度台抗字第338號、
    105年度台抗字第97號裁定意旨參照）。查乙○○等6人提起本
    案訴訟，係請求游○○等5人應將其等所有之系爭地上物予以
    拆除，返還系爭地上物所占用之土地（即臺中市○○區○○段00
    0000地號土地，下稱000-00地號土地）予乙○○等6人及全體
    共有人，而聲請人並非系爭地上物之所有權人或事實上處分
    權人，亦非000-00地號土地之共有人，本案判決效力不及於
    聲請人，故不能認為本案訴訟涉及聲請人私法上之地位。至
    於聲請人主張因拆除系爭地上物，將造成孩童危險，影響建
    物結構及幼兒受教權云云，則屬於聲請人選擇其幼兒受教場
    所之經濟上、事實上之利害關係，並非民事訴訟法第58條第
    1項規定之法律上利害關係。
三、綜上，聲請人就本案訴訟並無法律上利害關係，且乙○○等6
    人均表示不同意聲請人參加訴訟，並表示請求駁回參加人之
    聲請（見本案卷二第51頁），故本件聲請，於法不合，應予
    駁回。
四、據上論結，本件聲請為無理由，爰裁定如主文。
中　　華　　民　　國　　111  　年　　10　　月　　18 　日
　　　　　　　　民事第一庭    審判長法　官  張瑞蘭
　　　　　　　　　　　　　　　　    法　官  王  銘
　　　　　　　　　　　　　　　　    法　官  林孟和
正本係照原本作成。
如不服本裁定應於裁定送達後10日內向本院提出抗告狀（須按他
造人數附具繕本），繳納抗告裁判費新台幣1000元整。因疫情而
遲誤不變期間，得向法院聲請回復原狀。

　　　　　　　　　　　　　　　　    書記官  郭蕙瑜
中　　華　　民　　國　　111 　年　　10　　月　　18　　日